【裁判字號】    92,上訴,217
【裁判日期】    920522
【裁判案由】    搶奪等
【裁判全文】
臺灣高等法院臺中分院刑事判決                    九十二年度上訴字第二一七號
    上  訴  人
    即  被  告  戊○○
右上訴人因搶奪等案件，不服臺灣台中地方法院九十一年度訴字第二二三二號中華民
國九十一年十一月十四日第一審判決（起訴案號：臺灣台中地方法院檢察署九十一年
度偵字第一○四八三號、第一四五八二號、第一四八二九號、第一六六四二號；移
一審併辦案號：同署九十一年度偵字第一八六八二號、第一○六七七號），提起上訴
，及移
    主    文
原判決關於戊○○部分撤銷。
戊○○共同連續意圖為自己不法之所有，而搶奪他人之動產，處有期徒刑貳年拾月，
並應於刑之執行完畢或赦免後，令入勞動場所，強制工作壹年。
    事    實
一、戊○○素行不良，有犯罪之習慣，前於民國八十二年間因違反麻醉藥品管理條例
    案件，經原審法院判處有期徒刑三月確定（第一件）；次於八十三年間因違反麻
    醉藥品管理條例案件，經原審法院判處有期徒刑五月確定（第二件）；又於八十
    四年間因違反麻醉藥品管理條例等案件，經原審法院合併判處有期徒刑九月確定
    （第三件）。以上三案所宣告之刑指揮書執畢日期依序為：於八十二年十月十二
    日、八十四年六月十六日、八十五年三月十六日（不成立累犯）。戊○○復於八
    十六年間因違反麻醉藥品管理條例案件，經原審法院判處有期徒刑九月確定（第
    四件）；再於八十七年間因違反麻醉藥品管理條例案件，經本院判處有期徒刑一
    年確定（第五件）；復於八十六、七年間因竊盜案、偽造印文案、搶奪案件經原
    審法院分別判處有期徒刑八月、四月、一年十月確定（第六、七、八件）。嗣經
    原審法院以八十七年度聲字第四五二七號裁定，就上開第五、六、七、八件案件
    ，所宣告之刑定應執行之刑為有期徒刑三年六月確定。另其又因竊盜案件，經本
    院於八十八年四月八日，判處有期徒刑九月確定（第九件）。並自八十七年三月
    九日起接續執行前述因違反麻醉藥品管理條例案件（第四件），所處之有期徒刑
    九月、裁定應執行之有期徒刑三年六月及因竊盜罪所處之有期徒刑九月，嗣於九
    十年八月三十一日，經原審法院以九十年度聲字第三三○八號裁定假釋付保護管
    束，於同年九月七日假釋出獄（假釋期滿日期為九十二年一月十九日，於本案不
    構成累犯）。詎其猶不知悔改，因有犯罪之習慣，於假釋期間，復基於意圖為自
    己不法所有之概括犯意，以由戊○○自己單獨一人騎乘機車行搶之方式（附表編
    號二、五、七、八部分）；或由戊○○夥同具犯意聯絡之成年男子曾富裕共同騎
    乘機車行搶之方式（附表編號一、三、四、六號部分），自九十一年四月七日上
    午八時許起，至同年六月七日十三時十五分許止，先後在臺中縣、市等地，乘乙○○、丁○○、甲○○○、辛○○、子○○○、庚○○、己○○、丑○○等人不
    及防備之際，連續下手搶奪乙○○、丁○○、甲○○○、辛○○、子○○○、庚○○、己○○、丑○○等人之財物（各次行搶之時間、地點、行為人、被害人、
    搶得之財物及犯罪方法均詳如附表所示）。得手後，均將現金花用一空，手機則
    於附表編號一至七所示之時間出售予王茂榕所經營之藍牙商行或送給案外人莊耕
    南（附表編號八部分），其餘證件等物品則均隨手丟棄。嗣因警方接獲丁○○之
    報案，依手機序號查知丁○○遭搶之手機由范智傑所使用，經通知范智傑到案後
    ，得知該手機係由王茂榕出售予蔡政佑，再由蔡政佑出售予范智傑，經通知王茂
    榕到案，始循線查獲戊○○，並於警詢時供出所犯之其他搶奪案件。另戊○○於
    搶奪丑○○得手後，將搶得之手機門號卡丟棄，手機則送給案外人莊耕南使用，
    莊耕南再交付予案外人劉明亮使用，嗣經警方依手機序號過濾，並詢問莊耕南、
    劉明亮後，始循線查知戊○○搶奪丑○○財物之情。
二、案經彰化縣警察局彰化分局、台中縣警察局霧峰分局報請臺灣臺中地方法院檢察
    署檢察官偵查起訴及移送併辦（移送原審併辦案號：同署九十一年度偵字第一八
    六八二號、第一○六七七號）；及由台東縣警察局報請臺灣臺中地方法院檢察署
    檢察官移送本院併辦（案號：同署九十二年度偵字第三三七六號）。
    理    由
一、訊據上訴人即被告戊○○對於如附表所示八次搶奪之犯行坦承不諱，核與被害人
    乙○○、丁○○、甲○○○、辛○○、子○○○、庚○○、己○○、丑○○等人
    於警詢中指述情節相符（詳見偵字第一四八二九卷第三四至三六頁、一二九至一
    三四頁、偵字第三三七六號卷第二六頁）；並經證人王茂榕、范智傑、蔡政佑、
    朱志凡、吳忠德、莊耕南、劉明亮於警詢時證述明確（詳見偵字第一四八二九卷
    第二八至三三頁、第三八、三九、一三五、一三六頁、偵字第三三七六號卷第二
    七至三○頁）；復有手機銷貨帳單四張、手機讓渡書二張、照片七張、贓物保管
    收據二張、和信電訊股份有限公司用戶資料一份、遠傳電信股份有限公司用戶資
    料及通聯紀錄、東信電訊雙向通聯紀錄及客戶基本資料各一份、朱志凡、子○○○、己○○收到王茂榕販賣手機之費用時所出具之收據三份（詳見偵字第一四八
    二九卷第四○至五○頁、第五七頁、第六四頁、第六五頁、第六九至七一頁、第
    一三八至一四一頁、偵字第三三七六號卷第三二至四○頁）附卷足佐，足認被告
    戊○○之自白，確與事實相符，堪可採信。雖附表編號一、三、四、六號案件之
    共犯曾富裕因未到案，經檢察官通緝中，惟被害人乙○○、甲○○○、辛○○、
    庚○○於警詢中均稱搶奪之歹徒有二人；被害人丁○○、子○○○、己○○於警
    詢時亦均稱係被一名騎機車之人所搶。被害人等所供搶奪嫌犯之人數與被告所供
    附表編號一至七之行為人人數相符，亦見被告自白附表編號一、三、四、六號案
    件，係伊與曾富裕所共同行搶，應與事實相符。另被告雖曾於警詢時供稱附表編
    號三、四、六號被害人甲○○○、辛○○、庚○○被搶案件，係伊與黃宗斌所共
    犯（詳見偵字第一四八二九號卷第一一六頁反面）。然黃宗斌於九十一年五月十
    三日至同年六月十三日下午十五時許，係在台灣台中看守所附設勒戒處所觀察勒
    戒中，業據證人黃宗斌於警詢時供明在卷（詳偵字第一四八二九號卷第一一八頁
    反面），則證人黃宗斌顯不可能於上開時間，與被告共同搶奪他人財物。被告嗣
    於九十一年八月二十七日警詢時始供承伊說與黃宗斌共同搶奪並不實在，實際上
    係伊與曾富裕共同犯案等語（詳見偵字第一四八二九號卷第一二三頁）；其後被
    告於原審及本院審理中均一再自白附表編號一、三、四、六號四件搶奪案件，係
    伊與曾富裕所共犯。考其當初何以不供出與曾富裕共犯部分搶奪行為之情，或係
    因被告與曾富裕為鄰居（詳見偵字第一四八二九號卷第一二三頁反面），為迴護
    曾富裕，始為不實之供述，迨警方詢問證人黃宗斌後，知無可掩飾，始和盤供出
    。被告於警詢之初關於共犯為何人之不實供述既已澄清，自不影響其後所供與曾
    富裕共犯附表編號一、三、四、六號四件搶奪案件之真實性。本案事證已臻明確
    ，被告搶奪犯行堪以認定，自應依法論科。
二、核被告戊○○所為，係犯刑法第三百二十五條第一項之搶奪罪。被告戊○○與曾
    富裕間，就附表編號一、三、四、六號之搶奪犯行，具有犯意之聯絡與行為之分
    擔，為共同正犯。被告戊○○先後八次搶奪犯行，時間緊接，方法相同，觸犯構
    成要件相同之罪名，顯係基於概括之犯意反覆為之，為連續犯，應依刑法第五十
    六條之規定，以一罪論，並加重其刑。被告就附表編號八之搶奪犯行，雖未據檢
    察官起訴，惟既與經起訴之搶奪犯行間有連續犯之裁判上一罪關係，且經被告及
    檢察官聲請併案辦理，自為起訴效力所及，本院應併予審理。再臺灣臺中地方法
    院檢察署檢察官以九十一年度偵字第一八六八二號移送被告戊○○搶奪犯嫌請求
    原審併辦部分，與經檢察官起訴部分，係屬事實上同一關係，本院自應併予審酌
    。
三、原審認被告犯罪事證明確，予以論罪科刑，固非無見，惟原判決就：(1)為起訴效
    力所及如附表編號八所示搶奪犯行，未及併予審理，尚有未合；(2)原判決認被告
    於九十一年五月初某日及九十一年五月中旬某日，均在台中市○區○○路德安百
    貨前，以其所有之鑰匙一支，竊取不詳之人所有車號不詳之機車，認被告此部份
    所為尚涉犯刑法第三百二十條第一項竊盜罪，惟經查尚乏確切證據足資證明被告
    有此部份竊盜犯行（詳如後述），原判決所認尚有未洽；(3)公訴人所起訴被告連
    續竊取不詳姓名者之機車犯行，既不能證明，則台灣台中地方法院檢察署九十一
    年度偵字第第一○六七七號戊○○竊盜案件，即與經起訴之竊盜部分間無連續犯
    之裁判上一罪之關係，且被告此部份竊盜行為又與經起訴之搶奪犯行間，無方法
    結果之牽連犯關係，非起訴效力所及，自屬無從併案審理，原審就此部分予以併
    案審理，亦有未合；(4)漏未審酌被告有多次違反麻醉藥品管理條例案、竊盜案、
    偽造印文案、搶奪案等前科，於假釋期間又犯下八次搶奪犯行，顯有犯罪習慣，
    非令其進入勞動場所強制工作，顯難以改變其不勞而獲之心態，亦有未當。被告
    上訴意旨以其尚有附表編號八之犯行，原審未一併審理，指摘原判決不當，為有
    理由。且原判決尚有上述諸多可議之處，自屬無可維持，應由本院將原判決關於
    被告戊○○部分撤銷改判。
四、爰審酌被告行為時係二十餘歲之成年男子，均正值年輕力壯之期，不思以正當途
    徑賺錢供己所需，竟以騎乘機車之方式搶奪被害人財物，且以婦女為行搶對象，
    對婦女人身安全造成嚴重威脅，及其犯罪之動機、目的、手段、犯後坦承犯行之
    態度等一切情狀，量處如主文第二項所示之刑。查：戊○○前於八十二年間因違
    反麻醉藥品管理條例案件，經原審法院判處有期徒刑三月確定（第一件）；次於
    八十三年間因違反麻醉藥品管理條例案件，經原審法院判處有期徒刑五月確定（
    第二件）；又於八十四年間因違反麻醉藥品管理條例等案件，經原審法院合併判
    處有期徒刑九月確定（第三件）。以上三案所宣告之刑指揮書執畢日期依序為：
    於八十二年十月十二日、八十四年六月十六日、八十五年三月十六日。戊○○復
    於八十六年間因違反麻醉藥品管理條例案件，經原審法院判處有期徒刑九月確定
    （第四件）；再於八十七年間因違反麻醉藥品管理條例案件，經本院判處有期徒
    刑一年確定（第五件）；復於八十六、七年間因竊盜案、偽造印文案、搶奪案件
    經原審法院分別判處有期徒刑八月、四月、一年十月確定（第六、七、八件）。
    嗣經原審法院以八十七年度聲字第四五二七號裁定，就上開第五、六、七、八件
    案件，所宣告之刑定應執行之刑為有期徒刑三年六月確定。另其又因竊盜案件，
    經本院於八十八年四月八日，判處有期徒刑九月確定（第九件）。並自八十七年
    三月九日起接續執行前述因違反麻醉藥品管理條例案件（第四件），所處之有期
    徒刑九月、裁定應執行之有期徒刑三年六月及因竊盜罪所處之有期徒刑九月，嗣
    於九十年八月三十一日，經原審法院以九十年度聲字第三三○八號裁定假釋付保
    護管束，於同年九月七日假釋出獄（假釋期滿日期為九十二年一月十九日）之事
    實，有台灣台中地方法院檢察署刑案資料查註紀錄表、台灣高等法院被告全國前
    案紀錄表各一份在卷可按。被告為年輕力壯，四肢健全，非無謀生能力之人，竟
    又於假釋期間，於短短的兩個月時間內，連續犯下八起搶奪案件，甚且有於一日
    內連續搶奪二件者（附表編號三、四）；再觀諸其所犯搶奪犯行之手法均係以騎
    乘機車之方式搶奪婦女之財物，模式固定，顯見其有犯罪之習慣甚明，為戒除其
    惡習，矯正其偏差人格及行為，並養成勞動習慣，爰依刑法第九十條第一項、第
    二項之規定，諭知被告應於刑之執行完畢或赦免後，令入勞動場所強制工作一年
    。至扣案之安全帽一頂雖係被告戊○○所有，且於其行搶時所戴用，惟騎乘機車
    本應戴用安全帽，為道路交通安全規則所明定，尚難認該安全帽即係供被告犯罪
    所用之物，爰不予宣告沒收，附此敘明。
五、公訴意旨另以：被告基於竊盜之概括犯意，先後於九十一年五月初某日及九十一
    年五月中旬某日，在臺中市○區○○路德安百貨前，以自備之之鑰匙竊取不詳之
    人所有車號不詳之機車，因認被告此部份涉犯刑法第三百二十條第一項竊盜罪嫌
    。公訴人認被告涉犯竊盜罪嫌，係以被告自白為其論據。按：犯罪事實應依證據
    認定之，無證據不得推定其犯罪事實；被告之自白，不得作為有罪判決之唯一證
    據，仍應調查其他必要證據，以察其是否與事實相符，刑事訴訟法第一百五十四
    條、第一百五十六條第二項分別定有明文。經查：被告固坦承於前揭時、地，連
    續竊取他人所有機車之事實，惟被告未能供出該等機車之車車號如何？被害人乙○○等人亦未能指明被告當時所騎乘機車之車號，致無從查證究否有無該失竊車
    輛之存在？且不法取得機車之原因不一，非必出於竊取，既未能查得機車車牌號
    碼，進而傳喚被害人調查渠等所有之機車是否遭被告竊取，則尚難認被告自白有
    與事實相符之處，自難遽採；而扣案之鑰匙一支，係被告用以竊取丙○○所有車
    牌號碼：ＹＩＤ－九○○號機車之用，業據被告於警詢、偵查時供承在卷（詳見
    偵字第一○六七七號卷第二○頁反面、二一頁正面、四十六頁反面、四十七頁正
    面），亦無證據足以證明該扣案鑰匙被告曾用以行竊前開兩部不詳姓名之人所有
    不詳車號機車之用。此外，復查無其他積極證據足資證明被告有公訴人所指之此
    部份竊盜犯行，不能證明被告犯罪，惟因公訴人認被告所涉竊盜部分與前開論罪
    科刑之連續搶奪部分，有方法結果之關係，為牽連犯，屬裁判上一罪，爰不另為
    無罪之諭知。
六、台灣台中地方法院檢察署九十一年度偵字第一○六七七號案件移送原審併案意旨
    以：被告於九十一年五月二十六日晚上九時許，在台中縣大里市○○路五十五巷
    內，以自備之鑰匙竊取丙○○所有於九十一年五月二十一日失竊之引擎號碼ＲＧ
    ０６３１９５號重型機車（上懸掛癸○○所有已失竊之牌照號碼為ＫＯＥ－七二
    一號號車牌），認被告此部份所為涉有竊盜罪嫌，且與被告經起訴之竊盜罪嫌間
    ，有連續犯之裁判上一罪關係，而移送原審併案審理。惟本院經審理後認不能證
    明被告犯有公訴人所指於九十一年五月初某日及九十一年五月中旬某日，在臺中
    市○區○○路德安百貨前，竊取不詳姓名者所有機車之犯行，而不另為無罪之諭
    知，此部份自屬無從併案審理，應退回由檢察官另行依法為適當之處理。至台灣
    台中地方法院檢察署九十二年度偵字第三三七六號案件，被告於警詢中雖供稱伊
    係騎乘竊來之機車搶奪被害人丑○○之財物，惟被告並未供出該機車之車號如何
    ？致無從查證究否有無該失竊車輛之存在？且不法取得機車之原因不一，非必出
    於竊取，既未能查得機車車牌號碼，實無從進而傳喚被害人調查渠等所有之機車
    是否遭被告竊取，已如前述。被告自白尚難認與事實相符，自難遽採，且此部份
    亦未經檢察官移送併案審理，本院自屬無從審究，均附此敘明。
據上論結，應依刑事訴訟法第三百六十九條第一項前段、第三百六十四條、第二百九
十九條第一項前段，刑法第二十八條、第五十六條、第三百二十五條第一項、第九十
條第一項、第二項，判決如主文。
本案經檢察官壬○○到庭執行職務。
中      華      民      國      九十二      年    五    月    二十二    日
                                    臺灣高等法院臺中分院刑事第四庭
                                          審判長法  官  洪  耀  宗
                                                法  官  劉  登  俊
                                  法  官  江  德  千
右正本證明與原本無異。
如不服本判決應於收受送達後十日內向本院提出上訴書狀，其未敘述上訴之理由者並
得於提起上訴後十日內向本院補提理由書（均須按他造當事人之人數附繕本）。
                                                書記官  吳  麗  琴
中      華      民      國      九十二   年       五      月   二十二   日
【附錄本案論罪科刑法條】
刑法第三百二十五條第一項：
意圖為自己或第三人不法之所有，而搶奪他人之動產者，處六月以上五年以下有期徒
刑。
附表
┌─┬────┬─────┬───┬───┬───────┬────────┬───────┬────┐
│編│犯罪時間│犯罪地點  │行為人│被害人│搶得財物(新臺 │犯  罪   方  法 │ 銷 贓 情 形  │ 備  註 │
│號│(民國)  │          │      │      │幣)           │                │              │        │
├─┼────┼─────┼───┼───┼───────┼────────┼───────┼────┤
│１│91年５月│臺中市北區│戊○○│乙○○│現金九百元、身│由戊○○騎車號不│遭搶LG600型序 │        │
│  │９日時│錦平街中友│曾富裕│      │分證、健保卡、│詳之機車載曾富裕│號000000000000│        │
│  │分許  │百貨旁道路│      │      │汽車保險卡、汽│行搶            │415號手機於91 │        │
│  │        │          │      │      │車行照、汽車駕│                │年５月９日由張│        │
│  │        │          │      │      │照、金融卡、信│                │志全出售予王茂│        │
│  │        │          │      │      │用卡、公寓電梯│                │榕經營之藍牙商│        │
│  │        │          │      │      │刷卡各一張、家│                │行            │        │
│  │        │          │      │      │裡鑰匙、汽車鑰│                │              │        │
│  │        │          │      │      │匙各一串、化妝│                │              │        │
│  │        │          │      │      │品、手機一支  │                │              │        │
├─┼────┼─────┼───┼───┼───────┼────────┼───────┼────┤
│２│91年５月│台中市中華│戊○○│丁○○│手提袋一只內有│由戊○○騎車號不│遭搶OKWAP序號5│手機由買│
│  │日時│路與景平街│      │      │現金三百餘元、│詳之機車行搶    │00000000000000│主范智傑│
│  │分許  │口        │      │      │信用卡一張、手│                │號手機於91年５│返還予林│
│  │        │          │      │      │錶乙只、書本講│                │月日出售予王│佳瑩    │
│  │        │          │      │      │義、手機一支  │                │茂榕經營之藍牙│        │
│  │        │          │      │      │              │                │商行          │        │
├─┼────┼─────┼───┼───┼───────┼────────┼───────┼────┤
│３│91年５月│台中市五權│戊○○│王戴秀│現金三千元、提│由戊○○騎車號不│遭搶之國際牌GD│手機由買│
│  │日時│七街與五權│曾富裕│貞    │款卡、信用卡各│詳之機車載曾富裕│92序號00000000│主朱志凡│
││許      │西三街口  │      │      │一張、筆記本、│行搶            │0000000號手機 │返還予王│
│  │        │          │      │      │電話簿、手機一│                │於91年５月日│戴秀貞  │
│  │        │          │      │      │支            │                │出售予王茂榕經│        │
│  │        │          │      │      │              │                │營之藍牙商行  │        │
├─┼────┼─────┼───┼───┼───────┼────────┼───────┼────┤
│４│91年５月│台中市五權│戊○○│辛○○│汽車行照、汽車│由戊○○騎車號不│遭搶之國際牌GD│        │
│  │日時│路四三八號│曾富裕│      │駕照各一張、鑰│詳之機車載曾富裕│75序號00000000│        │
│  │許      │前        │      │      │匙二串、化妝品│行搶            │0000000號手機 │        │
│  │        │          │      │      │一組、手機一支│                │於91年５月日│        │
│  │        │          │      │      │              │  │出售予王茂榕  │        │
│  │        │          │      │      │              │                │茂榕經營之藍牙│        │
├─┼────┼─────┼───┼───┼───────┼────────┼───────┼────┤
│５│91年５月│台中縣太平│戊○○│謝張彩│現金七千元、健│由戊○○騎車號不│遭搶之國際牌GD│由王茂榕│
│  │日８時│市○○路建│      │桂    │保卡、汽車駕照│詳之機車行搶    │90序號00000000│返還購買│
│  │許      │國市場旁  │      │      │各一張、手機一│                │0000000號手機 │手機費用│
│  │        │          │      │      │支            │                │於91年５月日│九百元  │
│  │        │          │      │      │              │                │出售予王茂榕經│        │
│  │        │          │      │      │              │                │營之藍牙商行  │        │
├─┼────┼─────┼───┼───┼───────┼────────┼───────┼────┤
│６│91年５月│台中市中美│戊○○│庚○○│現金三千二百元│由戊○○騎車號不│遭搶之NOKIA牌 │手機由買│
│  │日時│街廣三百貨│曾富裕│      │、小皮包一個、│詳之機車載曾富裕│序號0000000000│主吳忠德│
│  │許      │公司後方停│      │      │手機一支      │行搶            │87943號手機於 │返還予陳│
│  │        │車場入口  │      │      │              │                │於91年５月日│雅玲    │
│  │        │          │      │      │              │                │出售予王茂榕經│        │
│  │        │          │      │      │              │                │經營之藍牙商行│        │
├─┼────┼─────┼───┼───┼───────┼────────┼───────┼────┤
│７│91年６月│台中市中興│戊○○│己○○│現金一千二百元│由戊○○騎車號不│遭搶之摩托羅拉│由王茂榕│
│  │７日時│街二八五巷│      │      │、身分證、汽車│詳之機車行搶    │牌序號00000000│返還購買│
│  │分許  │一號前    │      │      │駕照、行照、提│                │0000000號手機 │手機費用│
│  │        │          │      │      │款卡、大門開門│                │於91年６月７日│四千元  │
│  │        │          │      │      │卡各一張、信用│                │出售予王茂榕經│        │
│  │        │          │      │      │卡二張、鑰匙一│                │營之藍牙商行  │        │
│  │        │          │      │      │串、皮包一個、│                │              │        │
│  │        │          │      │      │手機一支      │                │              │        │
├─┼────┼─────┼───┼───┼───────┼────────┼───────┼────┤
│８│91年４月│台中市美村│戊○○│丑○○│手提袋一只（內│由戊○○騎車號不│遭搶之摩托羅拉│        │
│  │７日８時│南路與美和│      │      │有皮夾一個、金│詳之機車行搶    │牌序號00000000│        │
│  │許      │街口      │      │      │融卡、信用卡各│                │0000000號手機 │        │
│  │        │          │      │      │二張、身分證、│    │門號卡取出丟棄│        │
│  │        │          │      │      │駕照、行照各一│                │，手機送給莊耕│        │
│  │        │          │      │      │張、現金一千餘│                │南使用。      │        │
│  │        │          │      │      │元、手機一支）│                │              │        │
│  │        │          │      │      │              │                │              │        │
└─┴────┴─────┴───┴───┴───────┴────────┴───────┴────┘
                                                                    Ｉ


司法院資訊處製作；財團法人民間司法改革基金會備份。
